【裁判字號】    98,上易,1836
【裁判日期】    981130
【裁判案由】    竊盜
【裁判全文】
臺灣高等法院臺中分院刑事判決        98年度上易字第1836號
上  訴  人  臺灣苗栗地方法院檢察署檢察官
上  訴  人
即  被  告  甲○○
上列上訴人因竊盜案件，不服臺灣苗栗地方法院98年度易字第83
8號中華民國98年10月27日第一審判決（起訴案號：臺灣苗栗地
方法院檢察署98年度偵字第5093號），提起上訴，本院判決如下
：
    主  文
上訴駁回。
    理  由
一、依刑事訴訟法第350條、第361條、第362條、第367條規定，
    不服地方法院之第一審判決而上訴者，須提出上訴書狀，並
    應敘述具體理由，為上訴必備之程式；其所提出之書狀未敘
    述上訴理由，或僅曾以言詞陳述上訴理由者，均應於上訴期
    間屆滿後二十日內補提理由書於第一審法院。第一審法院經
    形式審查，認逾期未補提上訴理由者，應定期間先命補正；
    逾期未補正者，為上訴不合法律上之程式，應以裁定駁回。
    倘已提出上訴理由，但所提非屬具體理由者，則由第二審法
    院以上訴不合法律上之程式，判決駁回。而所謂具體理由，
    必係依據卷內既有訴訟資料或提出新事證，指摘或表明第一
    審判決有何採證認事、用法或量刑等足以影響判決本旨之不
    當或違法，而構成應予撤銷之具體事由，始克當之（例如：
    依憑證據法則具體指出所採證據何以不具證據能力，或依憑
    卷證資料，明確指出所為證據證明力之判斷如何違背經驗、
    論理法則）；倘僅泛言原判決認定事實錯誤、違背法令、量
    刑失之過重或輕縱，而未依上揭意旨指出具體事由，或形式
    上雖已指出具體事由，然該事由縱使屬實，亦不足以認為原
    判決有何不當或違法者（例如：對不具有調查必要性之證據
    ，法院未依聲請調查亦未說明理由，或援用證據不當，但除
    去該證據仍應為同一事實之認定），皆難謂係具體理由，俾
    與第二審上訴制度旨在請求第二審法院撤銷、變更第一審不
    當或違法之判決，以實現個案救濟之立法目的相契合，並節
    制濫行上訴（最高法院97年度臺上字第892號判決意旨可資
    參照）。又理由是否具體，則屬第二審法院審查之範圍，不
    在命補正之列，亦即上訴書狀已記載理由，並有具體之敘述
    時，其上訴既屬合法，第二審法院固應就其理由之是否可取
    ，為實體之審理及判斷；如認其上訴書狀雖記載理由，但並
    未具體敘述時，則無須再命補正，可逕認其上訴不合法，以
    判決駁回之（此有最高法院97年度臺上字第1281號判決意旨
    可參）。
二、本案檢察官及上訴人即被告甲○○等（下稱被告）均不服原
    審判決提起上訴，上訴理由分述如下：
（一）檢察官上訴意旨略以：本案被告雖坦承犯行，但被告於98
      年5月6日甫因竊盜等罪執行完畢出監，未到半年即再犯本
      案，顯見其不但未誠心悔過，且前案之短期刑並無法收矯
      正之效，再觀本案被告係以侵入住宅方式行竊，實有危及
      告訴人之生命、身體、居家安全之虞，潛在之危害性甚大
      ，而其所竊得之財物價值亦不菲，況被告於受有期徒刑之
      執行完畢後，5年內故意再犯有期徒刑以上之罪，有本署
      刑案資料查註紀錄表1份在卷可參，係為累犯等情觀之，
      對被告自不宜輕縱，是認原審僅就其犯行量處被告有期徒
      刑10月，實屬過輕，原判決尚非妥適等語。
（二）被告上訴意旨略以：原審量處被告有期徒刑10月，實屬過
      重，因被告所犯為單純普通竊盜罪，非罪大惡極之罪，且
      被害人乙○○業已原諒被告，給予改過向善之機會，請求
      能從輕量刑等語。
三、按刑罰之量定，為法院自由裁量之職權行使，應審酌刑法第
    57條所列各款事由及一切情狀，為酌量輕重之標準，並非漫
    無限制；量刑輕重係屬事實審法院得依職權自由裁量之事項
    ，苟已斟酌刑法第57條各款所列情狀而未逾越法定刑度，不
    得遽指為違法；且在同一犯罪事實與情節，如別無其他加重
    或減輕之原因，下級審量定之刑，亦無過重或失輕之不當情
    形，則上級審法院對下級審法院之職權行使，原則上應予尊
    重（最高法院72年臺上字第6696號、75年臺上字第7033號判
    例及85年度臺上字第2446號判決意旨參照）。原審以被告罪
    證明確，審酌被告有竊盜前科，不知悔改，年輕力壯，不思
    循正當途徑賺錢，反貪圖他人財物，以闖空門方式，潛入他
    人屋內竊取財物，不僅危及被害人居家安全，且破壞當地社
    會治安，所竊得之財物又價值不少，縱其犯後能坦白承認，
    然以當今社會治安不佳，到處宵小橫行，為遏阻竊案一再發
    生，保護廣大社會民眾身家財產安全，並維護善良百姓免於
    恐懼之權利，量刑自不宜過寬，再參酌檢察官之具體求刑等
    一切情狀，量處被告有期徒刑十月，原審已斟酌刑法第57條
    各款所列情狀而未逾越法定刑度，且檢察官及被告上訴理由
    所提及之事項，原審均已慮及，依上開最高法院判例、判決
    意旨，不得遽指為違法。況檢察官於原審審理時，就被告之
    科刑範圍請求原審量處有期徒刑七月以上之刑，原審判決之
    科刑尚高於檢察官之求刑，則檢察官於原審判決後再上訴請
    求高於原來之求刑，難認有理由。是以，檢察官、被告上訴
    意旨指原審判決量刑不當云云，尚有誤會。
四、綜上所述，本院依形式上觀察認原審判決認事用法並無違法
    或不當之處，量刑亦屬妥適，檢察官、被告上訴理由並未依
    據卷內既有訴訟資料或提出新事證，指摘或表明第一審判決
    有何採證認事、用法或量刑等足以影響判決本旨之不當或違
    法，而構成應予撤銷之具體事由，自非屬得上訴第二審之具
    體理由。依上揭法律規定及判決意旨，檢察官、被告提起之
    第二審上訴不合法律上程式，爰不經言詞辯論，判決駁回上
    訴。
據上論斷，應依刑事訴訟法第367條前段、第372條，判決如主文
。
中    華    民    國    98    年    11    月    30    日
            刑事第十二庭  審判長法  官  康  應  龍
                                法  官  黃  家  慧
                                法  官  楊  真  明
以上正本證明與原本無異。
不得上訴。
                              書記官  李  淑  芬
中    華    民    國    98    年    11    月    30    日


司法院資訊處製作；財團法人民間司法改革基金會備份。
